【裁判字號】    98,審易,1916
【裁判日期】    990205
【裁判案由】    詐欺
【裁判全文】
臺灣桃園地方法院刑事判決            98年度審易字第1916號
公  訴  人  臺灣桃園地方法院檢察署檢察官
被      告  甲○○
上列被告因詐欺案件，經檢察官提起公訴（98年度偵字第22783
號），被告於準備程序進行中，就被訴事實為有罪之陳述，經本
院告知簡式審判程序意旨，並聽取當事人之意見後，本院合議庭
裁定依簡式審判程序審理，判決如下：
    主  文
甲○○共同意圖為自己不法之所有，以詐術使人將本人之物交付
累犯，處有期徒刑肆月，如易科罰金，以新臺幣壹仟元折算壹日
。
    事  實
一、甲○○前於民國94年間因施用毒品等案件，分別經臺灣宜蘭
    地方法院以94年度訴字第391 號判決，判處有期徒刑8 月、
    4 月，並定其應執行刑為應執行有期徒刑10月確定；於95年
    間又因竊盜案件，經臺灣宜蘭地方法院以95年度易字第272
    號判決，判處有期徒刑8 月確定，上開3 罪，另經臺灣宜蘭
    地方法院以96年度聲減字第54號裁定，均減其宣告刑2 分之
    1 後，並定其應執行刑為應執行有期徒刑8 月15日確定，入
    監執行後，已於96年7 月16日刑期期滿執行完畢。詎甲○○
    仍不知悛悔，明知申辦行動電話並無任何特殊之限制，然真
    實姓名、年籍均不詳之自稱「阿偉」之成年男子（下稱阿偉
    ），卻向其告知電信公司不核准其行動電話之申請，因而可
    預見阿偉之信用狀況顯然不佳，竟基於縱使發生通話費未繳
    納之結果，亦不違背其本意之不確定故意，與阿偉共同基於
    詐欺取財及詐欺得利之犯意聯絡，於98年1 月1 日某時，與
    阿偉2 人一同前往位於桃園縣龍潭鄉○○路143 號之聯強電
    信公司門市，推由甲○○填載威寶電信股份有限公司（下稱
    威寶電信公司）暢打900 專案之行動電話服務申請書2 份，
    且交付差額新臺幣（下同）6,980 元後，致使該門市不知情
    之店員乙○○陷於錯誤，誤認甲○○承諾將來願依該專案綁
    約2 年並支付電信費用，而代理威寶電信公司將門號000000
    0000、0000000000號之SIM 卡各1 張及搭配上開專案附贈之
    價值合計10,000元之LG廠牌行動電話（KF390 3.5G型號）、
    ZTE 廠牌行動電話（F230 3G 型號、黑色）各1 具、價值5,
    000 元之PREMIER 廠牌數位相機（DS8062S 型號）1 台交予
    甲○○，甲○○除保留上開ZTE 廠牌行動電話1 具外，其餘
    上揭SIM 卡、LG廠牌行動電話及數位相機均交付予阿偉。阿
    偉於取得上開SIM 卡2 張後，自上開門號申請日起至98年3
    月25日止，使用上開詐得之SIM 卡2 張與他人通訊，而詐得
    免付行動電話通訊費用之財產上不法利益，迄至98年3 月25
    日止積欠威寶電信公司上開電話通訊費用及違約金合計25,3
    86元。嗣因威寶電信公司與乙○○均無法聯繫到甲○○繳交
    上開費用，遂由乙○○報警處理。
二、案經桃園縣政府警察局楊梅分局報請臺灣桃園地方法院檢察
    署檢察官偵查起訴。
    理  由
一、本案被告甲○○所犯為死刑、無期徒刑或最輕本刑為3 年以
    上有期徒刑以外之罪，其於本院準備程序中就前揭被訴事實
    為有罪之陳述，經本院告知簡式審判程序之旨，並聽取當事
    人意見後，本院合議庭依刑事訴訟法第273 條之1 第1 項規
    定，裁定由受命法官獨任進行簡式審判程序，合先敘明。
二、前開犯罪事實，業據被告於本院審理中坦承不諱，並經證人
    即店員乙○○分別於警詢、檢察官訊問中陳述無訛，且有威
    寶電信公司行動電話服務申請書、電信費帳單及世創楊梅威
    寶出貨點交單等在卷可稽，足徵被告自白與事實相符，事證
    明確，被告犯行堪以認定。
三、核被告所為係犯刑法第339 條第1 項詐欺取財罪、同條第2
    項詐欺得利罪。公訴意旨已載明被告並未支付任何通話費之
    犯罪事實，就詐欺得利部分已合法起訴，起訴書中就被告所
    犯法條雖漏引刑法第339 條第2 項之詐欺得利罪，尚不影響
    該部分起訴之效力，本院自應予以審究，併此敘明。被告與
    「阿偉」2 人就前述犯行間，均具有犯意聯絡及行為分擔，
    應論以共同正犯。共犯「阿偉」多次詐取無償使用行動電話
    門號之利益之詐欺得利犯行，其犯罪時間密接，且所侵害為
    同一法益，各行為獨立性極為薄弱，難以強行分開，應屬接
    續犯，論以一罪。被告填載威寶電信公司之行動電話服務申
    請書，而取得不知情店員乙○○交付之行動電話2 具、SIM
    卡2 張及數位相機1 台後，共犯阿偉再持用該SIM 卡2 張用
    以撥打電話，而取得電話通訊服務之使用利益，係以一行為
    ，觸犯刑法第339 條第1 項、第2 項之詐欺取財罪及詐欺得
    利罪，為想像競合犯，應依刑法第55條之規定，從一重刑法
    第339 條第1 項詐欺取財罪處斷。又被告有如事實欄一所載
    之犯罪科刑及執行完畢紀錄，此有臺灣高等法院被告前案紀
    錄表在卷可按，其於有期徒刑執行完畢後，於5 年以內故意
    再犯本件最重本刑為有期徒刑以上之罪，為累犯，應依刑法
    第47條第1 項之規定加重其刑。爰審酌被告與共犯間均無付
    費之意，為圖私利濫行申辦行動電話門號，復欠費不繳，致
    電信通訊業者平白受損，尚未賠償電信通訊業者損失及兼衡
    以被告於本院審理時，終坦承犯行之態度等一切情狀，量處
    如主文所示之刑，並諭知易科罰金折算標準。
據上論斷，應依刑事訴訟法第273 條之1 第1 項、第299 條第1
項前段，刑法第28條、第339 條第1 項、第2 項、第55條、第47
條第1 項、第41條第1 項前段，刑法施行法第1 條之1 第1 項、
第2 項前段，判決如主文。
本案經檢察官潘怡華到庭執行職務。
中    華    民    國    99    年    2     月    5     日
                        刑事庭    法  官  劉為丕
以上正本證明與原本無異。
如不服本判決，應於判決送達後10日內向本院提出上訴狀（應附
繕本），其未敘述上訴理由者，應於上訴期間屆滿後20日內補提
理由書狀於本院，上訴於臺灣高等法院。
                                  書記官  陳淑瓊
中    華    民    國    99    年    2     月    5     日
附錄本案論罪科刑法條：
中華民國刑法第339 條
（普通詐欺罪）
意圖為自己或第三人不法之所有，以詐術使人將本人或第三人之
物交付者，處五年以下有期徒刑、拘役或科或併科一千元以下罰
金。
以前項方法得財產上不法之利益或使第三人得之者，亦同。
前二項之未遂犯罰之。

司法院資訊處製作；財團法人民間司法改革基金會備份。
